臺灣板橋地方法院刑事裁定　　　　　　　96年度聲字第2689號
聲明異議人
即受刑人之
配　　　偶　乙○○
受　刑　人　甲○○
上列聲明異議人即受刑人之配偶因受刑人違反著作權法等案件（
本院95年度訴字第3302號），以臺灣板橋地方法院檢察署檢察官
96年度執減更字第3631號執行之指揮為不當，向本院聲明異議，
本院裁定如下：
    主    文
異議駁回。
    理    由
一、本件聲明異議意旨略以：受刑人甲○○因違反著作權法等案
    件經本院判處有期徒刑10月，嗣經本院依中華民國96年罪犯
    減刑條例規定，裁定減為有期徒刑5月，如易科罰金，以銀
    元300元即新臺幣900元折算1日確定在案。受刑人前已有違
    反類似案件之前科，故亟思轉行從事正當工作，此次被查獲
    後，即自民國95年5月19日起，加盟瑪莉快克企業有限公司
    ，開設紅茶店，又因景氣不佳結束營業，復自96年8月1日起
    ，任職於永裕車業行擔任業務工作。嗣受刑人收到臺灣板橋
    地方法院檢察署之執行通知，因受刑人需擔負全家家計，如
    入監服刑5個月顯有困難，乃聲請准予易科罰金，卻未獲准
    ，然受刑人對自身誤犯法律之行為已有深切悔意，又擔負扶
    養照顧親人之重責，如入監服刑，受其扶養之人將無人扶養
    。且受刑人血壓甚高，體內更有甚多脂肪瘤（尚無法判斷是
    否為良性），為予受刑人改過自新之機會，並免聲明異議人
    一家生計無所依附，更為使受刑人早日就醫治療上述疾病，
    檢察官不准受刑人聲請易科罰金，其執行之指揮顯有不當，
    聲明異議人為受刑人之配偶，爰依刑事訴訟法第484條之規
    定，為受刑人聲明異議，請求撤銷檢察官不准受刑人易科罰
    金之執行指揮，並准予易科罰金云云。
二、按受刑人或其法定代理人或配偶以檢察官執行之指揮為不當
    者，得向諭知該裁判之法院聲明異議，刑事訴訟法第484 條
    定有明文。次按刑法第41條第1 項規定，犯最重本刑為5 年
    以下有期徒刑以下之刑之罪，而受6 個月以下有期徒刑或拘
    役之宣告者，得易科罰金。但確因不執行所宣告之刑，難收
    矯正之效，或難以維持法秩序者，不在此限。準此，有期徒
    刑或拘役得易科罰金之案件，法院所諭知者，僅係如易科罰
    金之折算標準而已，至於是否准予易科罰金，係賦予執行檢
    察官視個案具體情形，依前開法律規定得予裁量之權能，亦
    即執行檢察官得考量受刑人如不接受有期徒刑或拘役之執行
    ，是否難收矯正之效，或難以維持法秩序，以作為其裁量是
    否准予易科罰金之憑據，非謂受刑人一有身體、教育、職業
    、家庭等事由，或暫時無法執行，執行檢察官即應准予易科
    罰金。
三、經查：
  (一)、受刑人甲○○因犯商標法第81條第1 款之未得商標權人同
      意於同一商品使用相同之註冊商標罪、商標法第82條之販
      賣仿冒商標商品罪、著作權法第91條第3 項、第2 項之意
      圖銷售而擅自以重製於光碟之方法侵害他人之著作財產權
      罪、著作權法第91條之1 第3 項、第2 項明知係侵害著作
      財產權之光碟而散布罪，經本院於95年12月29日以95年度
      訴字第3302號判決處有期徒刑10月，嗣受刑人提起上訴後
      ，又於96年6 月4 日向臺灣高等法院撤回上訴確定，嗣經
      本院以96年度聲減字第2715號裁定減為有期徒刑5 月，如
      易科罰金，以銀元300 元即新臺幣900 元折算1 日確定在
      案，受刑人於96年9 月6 日入監，現於臺灣臺北監獄臺北
      分監執行中，此有各該裁判書、臺灣高等法院被告前案紀
      錄表及臺灣板橋地方法院檢察署檢察官執行指揮書各1 件
      在卷可佐。又指揮執行受刑人刑罰之臺灣板橋地方法院檢
      察署檢察官認為受刑人販賣盜版著作物營利，數量龐大，
      犯行非輕，且受刑人4 肢、身心狀態並無刑事訴訟法第46
      7 條規定及不能自理生活之情事，故受刑人入監執行應無
      困難，且若非執行所宣告之徒刑，不足以收預防、矯正其
      反社會性格之效，並維持法律秩序，乃於96年9 月6 日以
      96年度執減更字第3631號命令駁回受刑人易科罰金之聲請
      ，亦有臺灣板橋地方法院檢察署檢察官上開命令1 紙在卷
      可稽。
  (二)、查受刑人前曾因違反商標法案件，於88年9 月19日經本院
      以88年度板簡字第1732號判決處有期徒刑3 月，如易科罰
      金以銀元300 元折算1 日，於90年1 月23日徒刑執行完畢
      ；又因違反商標法案件，於92年7 月4 日經本院以92年度
      訴字第614 號判決處有期徒刑5 月，如易科罰金以銀元30
      0 元折算1 日確定，於92年8 月13日易科罰金執行完畢，
      此有臺灣高等法院被告前案紀錄表1 份在卷足憑。受刑人
      仍不知悔改，基於販賣違反商標專用權商品及明知係侵害
      著作財產權之重製物而散布之概括犯意，購買擅自重製之
      盜版遊戲光碟後，自92年5 月31日起至95年3 月16日止在
      其所經營之電視遊樂器店內，販賣予不特定之顧客，再基
      於擅自使用他人註冊商標於同一商品、意圖銷售而擅自重
      製電腦程式著作於光碟之概括犯意，及販賣上開違反商標
      專用權商品及明知係侵害著作財產權之重製物而散布之概
      括犯意，自95年2 月底某日起至95年3 月16日止，在臺北
      縣樹林市○○路○ 段185 之1 號3 樓之2 自家住處，利用
      電腦、燒錄機等設備，非法重製他人之電腦程式著作於空
      白光碟內，並販賣予不特定之顧客。嗣於95年3 月16日，
      為法務部調查局臺北市調查處人員搜索查獲，並扣得被告
      因犯罪所持有之盜版遊戲光碟逾1 萬8 千餘片。本院因此
      以95年度訴字第3302號判決處有期徒刑10月確定。本院審
      酌受刑人重製販賣盜版光碟之行為侵害他人著作智慧之結
      晶，影響真正商標權所表彰之商品品質及商譽，造成著作
      權人及商標專用權人之重大損失，妨礙社會交易秩序，復
      損害我國保護智慧財產權之國際形象，受刑人之犯罪時間
      長達近3 年，因犯罪所持有之盜版遊戲光碟逾1 萬8 千餘
      片，數量龐大，危害甚鉅，且受刑人前已有兩次違反商標
      法之前科紀錄，仍不知悔悟，於前案執行完畢後5 年內再
      犯本案，足徵先前有期徒刑予以易科罰金之刑罰執行，不
      足以矯正其惡習，本件若仍准予易科罰金，顯難收矯正之
      效，且難以維持法秩序，是執行檢察官駁回其易科罰金之
      聲請，洵屬有據，並無不當。
  (三)、聲明異議意旨所稱受刑人血壓甚高，體內有甚多脂肪瘤云
      云，未據其提出任何診斷證明書或就醫紀錄以實其說，其
      空言陳述，不足憑信；況且高血壓或多脂肪係常見之疾病
      或體質，無立即危及生命之虞，而監所依監獄行刑法之規
      定，對於受刑人應定期及視實際需要施行健康檢查，並聘
      有醫護人員可提供受刑人疾病診斷及領藥之需求，受刑人
      並無立即准予易科罰金以就醫治療之必要。又聲明異議人
      即受刑人之配偶為54年9 月15日生，有戶口名簿1 份在卷
      可佐，適值壯年，其家人尚有聲明異議人可為扶養。復查
      ，受刑人之子成奕弘、女成竹音均已年滿20歲，有上開戶
      口名簿可參，均非無謀生能力，亦無異議人所稱，非需受
      刑人在家維持家計及扶養親人不可。又縱令受刑人有負擔
      家計之必要，因受刑人觸犯刑典，且有入監執行矯正之必
      要，已如前述，亦不能憑以指摘檢察官指揮將受刑人發監
      執行有何不當。從而，本件聲明異議為無理由，應予駁回
      。
據上論斷，應依刑事訴訟法第486 條之規定，裁定如主文。
中　　華　　民　　國　　96　　年　　9 　　月　　29　　日
                刑事第九庭  法  官  樊季康
上列正本證明與原本無異。
如不服本裁定，應於裁定送達後五日內，敘明抗告理由，向本院
提出抗告狀。
                            書記官  梁宜庭
中　　華　　民　　國　　96　　年　　10　　月　　1 　　日
